臺灣高等法院民事裁定  
108年度重上字第407號
上  訴  人  賴正堂  
            吳麗華  


共      同
訴訟代理人  蘇美玲律師
上  訴  人  林鴻邦  
訴訟代理人  吳姝叡律師
上  訴  人  賴耀霆  
            賴正惟  
            謝賴鳳梅
兼  上三人
共      同
訴訟代理人  呂德旺  
上  訴  人  陳朝樹  
            黃建勛  
            蕭博仁  



            沈易珍  
            許合進  


兼  上五人
共      同
訴訟代理人  李旻達  
上  訴  人  余玉枝  


            蔡重光  

            何溪泉  
上  一  人
訴訟代理人  王美滿  
被  上訴人  陳江玉女

訴訟代理人  江肇欽律師
            劉紀寬律師
上列當事人間請求分割共有物事件，上訴人對於中華民國108年3
月28日臺灣新北地方法院107年度重訴字第60號第一審判決提起
上訴，本院裁定如下：
    主  文
本件訴訟標的價額核定為新臺幣壹仟壹佰肆拾參萬玖仟陸佰伍拾
伍元。
被上訴人陳江玉女應於收受本裁定正本五日內，補繳第一審裁判
費新臺幣肆萬玖仟柒佰玖拾柒元。
上訴人賴正堂、吳麗華、林鴻邦應於收受本裁定正本五日內，補
繳第二審裁判費新臺幣柒萬肆仟陸佰玖拾陸元，如逾期未補正，
即裁定駁回其上訴。
    理  由
一、按訴訟標的之價額，由法院核定。核定訴訟標的之價額，以
    起訴時之交易價額為準；無交易價額者，以原告就訴訟標的
    所有之利益為準。以一訴主張數項標的者，其價額合併計算
    之。民事訴訟法第77條之1第1項、第2項、第77條之2第1項
    前段分別定有明文。又請求分割共有物之訴，其訴訟標的價
    額之計算，應以原告在第一審起訴時因分割所受利益之客觀
    價額為準，此種案件上訴時，其訴訟標的價額及上訴利益額
    ，亦以此為準，不因被告或原告提起上訴而有所歧異（最高
    法院72年度第2次民事庭庭長會議決定㈡決議意旨、最高法院
    94年度台抗字第146號裁定意旨可參照）。
二、經查，兩造係新北市○○區○○段00○00地號土地（下稱系爭2筆
    土地）之全體共有人，就系爭2筆土地欲以裁判為合併分割
    ，原審判決後，賴正堂、吳麗華、林鴻邦（原審被告）不服
    原審判決，提起上訴，依民事訴訟法第56條第1項第1 款規
    定，其等上訴效力自及於其餘原審被告賴耀霆、賴正惟、謝
    賴鳳梅、呂德旺、陳朝樹、黃建勛、蕭博仁、沈易珍、許合
    進、李旻達、余玉枝、蔡重光、何溪泉。原審發函囑託永大
    不動產估價師事務所就系爭2筆土地市場價格鑑定結果，系
    爭2筆土地總價為新臺幣（下同）9億1517萬2370元，有永大
    不動產估價師事務所出具之估價報告書可參，被上訴人（原
    審原告）陳江玉女就系爭2筆土地之權利範圍各為240分之3
    ，是以，本件訴訟標的價額應核定為1143萬9655元（000000
    000×3/240＝00000000.6，小數點以下4捨5入），應徵第一審
    裁判費112,672元、第二審裁判費169,008元，扣除被上訴人
    陳江玉女於原審已自行繳納第一審裁判費62,875元、上訴人
    林鴻邦已自行繳納第二審裁判費94,312元（參原審106年度
    板司調字第750號卷第1頁、107年度重訴字第60號卷一第7頁
    ）後，被上訴人陳江玉女尚應補繳第一審裁判費49,797元，
    上訴人賴正堂、吳麗華、林鴻邦尚應補繳第二審裁判費74,6
    96元。爰以裁定命上訴人、被上訴人各於收受本裁定正本之
    日起5日內，分別補繳前述不足額裁判費，並諭知上訴人如
    逾期不為補正，即駁回其上訴。
三、爰裁定如主文。 
中　　華　　民　　國　　109 　年　　11　　月　　6 　　日
                    民事第十九庭
                        審判長法  官  魏麗娟
                              法  官  潘進柳
                              法  官  張婷妮
正本係照原本作成。
核定訴訟標的價額部分，如不服裁定得於收受送達後10日內向本
院提出抗告狀，並繳納抗告費新臺幣1千元。
命補繳裁判費部分不得抗告。
中　　華　　民　　國　　109 　年　　11　　月　　9 　　日

　　　　　　　　　　　　　    書記官  張英彥